【裁判字號】    90,交抗,42
【裁判日期】    900120
【裁判案由】    聲明異議
【裁判全文】
臺灣高等法院臺中分院刑事裁定                九十年度交抗字第四二號
    抗 告人即
    受 處分人  甲○○
右列抗告人因聲明異議 (違反道路交通管理處罰條例)案件，對於台灣台中地方法院
於民國八十九年十二月五日所為之裁定（八十九年交聲字第九十號）不服提起抗告，
本院裁定如左：
    主  文
抗告駁回。
    理  由
一、按「雙白實線」係禁止變換車道線，道路交通標誌標線設置規則第一百六十七條
    有明文規定。又汽車行駛於高速公路或設站管制之道路，而不遵管制之規定者，
    處汽車駕駛人新台幣三千元以上六千元以下罰鍰，並記違規點數一點，道路交通
    管理處罰條例第三十三條定有明文。另依違反道路交通管理事件統一裁量表規定
    ：違反道路交通管理處罰條例第三十三條規定，於期限內繳納罰款者，處以法定
    最低額，逾期者，處以法定最高額。本件抗告人即受處分人（以下簡稱抗告人）
    原聲明異議意旨略以：抗告人於民國八十九年六月十四日八時二十五分自中港路
    由西向東行駛，行經國道一號高速公路中港交流道北向匝道入口處時，因現場警
    察打手勢伊才將車跨越雙白線並停靠路邊，接受檢查且現場並無往覆式防撞桿，
    原處分機關未予詳查即予裁罰，為此向原審法院聲明異議，請求撤銷原處分，經
    原審法院定異議駁回，抗告人不服提起抗告。
三、經查，抗告人於八十九年六月十四日八時二十五分，駕駛車輛在國道一號高速公
    路中港交流道北向匝道任意變換車道（跨越雙白實線）等情，業據証人即舉發員
    警李俊雄到庭証稱：中港交流道北向匝道設有雙白線並有往覆式防撞桿之設置，
    往覆式防撞桿部分有被車輛撞掉，但還有幾根，抗告人確有跨越雙白線，伊乃當
    場舉發抗告人並在告發單上簽名等語。此外，並有舉發違反道路交通管理事件通
    知單一紙附卷可按。苟抗告人於上開時地未違規跨越雙白實線，在場員警與受處
    分人素無仇隙，衡情當無任意誣指之理。是抗告人辯稱：是警察打手勢，伊才跨
    越雙白線云云，要屬卸責之詞，殊無可取。原處分機關依首開規定裁處抗告人即
    異議人於限期內處罰鍰新臺幣（下同）三千元，逾期則處罰鍰六千元，並記違規
    點數一點，核無不當，原審因而以本件異議為無理由，予以駁回。經本院審核全
    卷，原裁定依法確無不合，抗告人仍執前詞，指摘原裁定不當，洵無理由，其抗
    告應予駁回。
據上論斷，應依刑事訴訟法第四百十二條裁定
中      華      民      國    九  十      年     一       月    二十    日
                              臺灣高等法院臺中分院刑事第七庭
                                    審判長法  官  林  榮  龍
                                          法  官  黃  日  隆
                                          法  官  江  錫  麟
右正本證明與原本無異。
不得再抗告。
                                          書記官  劉  美  宏
中      華      民      國    九  十      年     一       月    二十    日
                                                                        Ｋ


司法院資訊處製作；財團法人民間司法改革基金會備份。
